【裁判字號】    98,易,167
【裁判日期】    980421
【裁判案由】    竊盜等
【裁判全文】
臺灣基隆地方法院刑事判決               98年度易字第167號
公  訴  人  臺灣基隆地方法院檢察署檢察官
被      告  戊○○
                    現另案於臺灣桃園女子監獄執行中
            丁○○
                    現另案於臺灣基隆監獄執行中
上列被告等因竊盜等案件，經檢察官提起公訴（98年度偵字第
937、938號），被告於準備程序中就被訴事實為有罪之陳述，受
命法官於聽取當事人之意見後，由本院合議庭裁定由受命法官獨
任以簡式審判程序判決如下：
    主    文
戊○○竊盜，處拘役拾日，如易科罰金，以新台幣壹仟元折算
壹日；又竊盜，處拘役伍拾日，如易科罰金，以新台幣壹仟元折
算壹日；又竊盜，處拘役肆拾日，如易科罰金，以新台幣壹仟元
折算壹日；又竊盜，處拘役拾日，如易科罰金，以新台幣壹仟
元折算壹日。應執行拘役壹佰貳拾日，如易科罰金，以新台幣壹
仟元折算壹日。
丁○○牙保贓物，累犯，處拘役肆拾日，如易科罰金，以新台幣
壹仟元折算壹日。
    犯罪事實
一、丁○○前於民國95年間，因施用毒品案件，經臺灣高等法院
    以96年度上訴字第2336號判決判處有期徒刑6月確定，甫於
    97年6月19日執行完畢。
二、戊○○因缺錢花用，竟意圖為自己不法之所有，先後為下列
    竊盜犯行：
  (1)97年7月底、8月初某日，在友人乙○○位於基隆市○○路37
    號2樓之住處，趁乙○○在廚房未及不注意之機會，徒手竊
    取乙○○所有、置放在客廳桌上之SONY ERICSSON牌T250型
    行動電話1支（序號為000000000000000），得手後旋離去，
    並於97年8月9日16時40分許，持往不知情之林坤榕所經營、
    址設於基隆市○○路96號之「瀚洋通訊行」變賣。
  (2)97年10月25日20時許，在基隆市○○路272號「浸信教會」
    內，趁甲○○將皮包置放在教會教室角落暫時離開之機會，
    徒手竊取甲○○上開皮包，得手後旋離開教會教室，取出皮
    包內之SONY ERICSSON牌W200I型行動電話1支（序號為00000
    000000000000）後，將皮包丟棄在教會門口。旋即於同日將
    竊得之行動電話持往不知情之吳珮琳所經營、址設於基隆市
    ○○路24之2號之「威琳通訊行」變賣。
  (3)97年10月29日12時許，在友人丁○○位於基隆市○○路185
    巷77之2號5樓之住處，趁丁○○及丁○○之母己○○均在客
    廳小寐之機會，進入己○○之房間，徒手竊取己○○置放在
    化妝台抽屜內之金戒指1只（重1.69錢），得手後於97年10
    月30日持往不知情之陳志鴻所經營、址設於基隆市○○路60
    號之「嘉寶銀樓」變賣。
  (4)97年11月5日9時40分許許，在友人乙○○位於基隆市○○路
    37 號2樓之住處，趁乙○○姊姊丙○○來訪並疏於注意之機
    會，徒手竊取丙○○所有、置放在客廳桌上之NOKIA牌5300
    型行動電話1支（序號為000000000000000），得手後旋離去
    。乙○○發覺其姐之行動電話恐遭戊○○竊取後，立即以電
    話聯絡戊○○之男友丁○○，並告知方才戊○○竊取手機之
    事。
三、丁○○接獲上開乙○○電話後，已知悉戊○○於97年11月5
    日上午所交付之NOKIA牌5300型行動電話1支（序號為000000
    000000000），係戊○○甫竊得之贓物，竟仍基於牙保贓物
    之犯意，於同日11時20分許，持往不知情之林坤榕所經營、
    址設於基隆市○○路96號之「瀚洋通訊行」變賣，而牙保前
    揭贓物。嗣經員警執行查贓勤務循線查獲上情。
四、案經基隆市警察局第四分局報告臺灣基隆地方法院檢察署檢
    察官偵查起訴。
    理    由
一、上開犯罪事實，業據被告戊○○、丁○○於本院審理時坦承
    不諱，核與被害人即證人乙○○、林坤榕、甲○○、吳珮琳
    、己○○、陳志鴻、丙○○於警詢及偵查時指訴之失竊或變
    賣贓物情節相符，並有97年8月9日瀚洋通訊行手機變賣切結
    書、97年11月5日瀚洋通訊行手機變賣切結書、威琳通訊行
    手機讓渡同意書、嘉賓銀樓金飾買入登記簿影本、被告戊○○在教會內竊取甲○○皮包之監視錄影器翻拍照片等在卷可
    稽，足證被告2人上開自白與事實相符，可以採信。從而，
    本件事證明確，被告2人上開犯行堪以認定，應予依法論科
    。
二、按收受贓物為贓物罪之概括規定，凡與贓物罪有關，不合於
    搬運、寄藏、故買、牙保贓物，而其物因他人財產犯罪已成
    立贓物之後，有所收受而取得持有者均屬之，是如已合於搬
    運、寄藏、故買、牙保贓物之行為，自不另論以收受贓物罪
    （最高法院82年度台非字第188 號判決意旨參照）。而刑法
    第349條第1項之收受贓物罪，係指無償取得贓物即受贈之情
    形而言，倘係介紹贓物買賣或其他交易，則為牙保贓物。且
    所謂「牙保贓物」，乃代他人處分贓物之一切必要之法律行
    為。不以仲介處分贓物，亦即居中介紹為贓物之法律上處分
    行為為限；其形式上縱以自己之名義為之，惟實務上係為他
    人處分贓物者，均足當之（參見甘添貴著，體系刑法各論第
    2卷，初版，第458頁）。故核被告戊○○上開4次犯行，均
    係犯刑法第320條第1項之普通竊盜罪；被告丁○○所為，係
    犯刑法第349條第2項之牙保贓物罪。被告丁○○有如犯罪事
    實欄所示刑案之執行情形，此有台灣高等法院被告全國前案
    紀錄表在卷可按，其受有期徒刑之執行完畢後，5年內再犯
    本案有期徒刑以上之罪，為累犯，應依刑法第47條第1項之
    規定加重其刑。被告戊○○上開4次竊盜犯行，犯意個別，
    應分論併罰。爰審酌被告戊○○年紀甚輕，卻不思憑藉己力
    循合法管道獲取財物，恣意利用機會竊取他人財物，危害他
    人財產安全，並考量其所竊得之財物價值；及被告丁○○牙
    保贓物，致使被害人財物追償倍增困難，遞加檢警單位偵辦
    竊嫌困難度，暨其2人犯後均坦承犯行之態度等一切情狀，
    分別量處如主文所示之刑，並就被告戊○○部分定其應執行
    之刑，及均諭知易科罰金之折算標準。
據上論斷，應依刑事訴訟法第273條之1第1項、第299條第1項前
段，刑法第320條第1項、第349條第2項、第47條第1項、第51條
第6款、第41條第1項前段，刑法施行法第1條之1，判決如主文。
本案經檢察官庚○○到庭執行職務。
中    華    民    國    98    年    4     月    21    日
                  刑事第三庭法    官  陳姵君
以上正本證明與原本無異。
如不服本判決應於收受本判決後10日內向本院提出上訴書狀，其
未敘述上訴理由者，並得於提起上訴後10日內向本院補提理由書
狀（均須按他造當事人之人數附繕本）「切勿逕送上級法院」。
中    華    民    國    98    年    4     月    21    日
                            書 記 官  王佩珠
附錄：
中華民國刑法第320條
意圖為自己或第三人不法之所有，而竊取他人之動產者，為竊盜
罪，處5年以下有期徒刑、拘役或5百元以下罰金。
意圖為自己或第三人不法之利益，而竊佔他人之不動產者，依前
項之規定處斷。
前二項之未遂犯罰之。
刑法第349條
收受贓物者，處三年以下有期徒刑、拘役或五百元以下罰金。
搬運、寄藏、故買贓物或為牙保者，處五年以下有期徒刑、拘役
或科或併科一千元以下罰金。
因贓物變得之財物，以贓物論。


司法院資訊處製作；財團法人民間司法改革基金會備份。
